【裁判字號】    95,毒抗,261
【裁判日期】    950516
【裁判案由】    聲請強制戒治
【裁判全文】
臺灣高等法院臺中分院刑事裁定         95年度毒抗字第261號
抗  告  人
即  被  告  甲○○
                    現於臺灣臺中看守所附設勒戒所
上列抗告人因違反毒品危害防制條例案件，經檢察官聲請強制戒
治，不服臺灣臺中地方法院中華民國95年3月28日裁定（95年度毒
聲字第372號），提起抗告，本院裁定如下：
    主  文
抗告駁回。
    理  由
一、本件抗告人甲○○因施用第1級毒品，經原審以95年度毒聲
    字第79號裁定將其送觀察、勒戒後，經臺灣臺中看守所附設
    勒戒處所認有繼續施用毒品之傾向，有該所民國95年2月13
    日中所坤衛字第0951200038號函檢送之有無繼續施用毒品傾
    向評估標準紀錄表、有無繼續施用毒品傾向證明書在卷可按
    。足見抗告人確有繼續施用毒品之傾向，原審因而裁定抗告
    人令入戒治處所，施以強制戒治，其期間為六個月以上，至
    無繼續強制戒治之必要時為止，但最長不得逾一年，有原審
    95年度毒聲字第372號刑事裁定附卷足憑。
二、抗告意旨略以：抗告人因施用毒品案件，經原審法院裁定移
    送觀察、勒戒，應於95年3月18日屆滿二個月，惟抗告人遲
    至95年3月31日始收到移送強制戒治之裁定，顯然已逾二個
    月之執行期間，抗告人竟未獲釋放，於法有違，為此提起抗
    告，爰請撤銷原裁定云云。
三、按毒品危害防制條例第20條第1項規定，施用第一級或第二
    級毒品者，檢察官應聲請法院裁定令入勒戒處所觀察勒戒，
    其期間不得逾二月；同條第2項中段規定，經觀察勒戒後，
    有繼續施用毒品之傾向者，由檢察官聲請法院裁定令入戒治
    處所施以戒治。上開法律，並未限制法院令入戒治處所戒治
    之裁定，須於觀察勒戒期滿前為之。又依觀察勒戒處分執行
    條例第8條第2項後段規定：「受觀察、勒戒人經觀察、勒戒
    結果，有繼續施用毒品傾向者，於勒戒處所依法院裁定移送
    戒治處所施以強制戒治前，應繼續收容。其收容期間，計入
    戒治期間」。依此規定，受觀察、勒戒人經觀察、勒戒結果
    ，有繼續施用毒品傾向者，尚不得釋放，而應繼續收容，俟
    法院裁定送達後，逕移送戒治處所施以強制戒治，僅其收容
    期間應計入戒治期間而已，要不生法院裁定送達逾觀察、勒
    戒之二個月期間即應釋放之問題。本件抗告人既經原審認定
    有繼續施用毒品傾向，勒戒處所於法院裁定抗告人移送戒治
    處所施以強制戒治前，自應依法繼續收容，又收容期間亦計
    入戒治期間，於抗告人並無不利，抗告人前開所指執行期滿
    未獲釋放，原審逾期違法裁定一節，對法律規定容有誤解，
    從而原審裁定抗告人令入戒治處所，施以強制戒治，其期間
    為六月以上，至無繼續強制戒治之必要時為止，但最長不得
    逾一年，經核並無不合，本件抗告為無理由，應予駁回。
據上論斷，應依刑事訴訟法第412條，裁定如主文。
中    華    民    國    95    年    5    月  16       日
            刑事第十庭  審判長法  官  林  照  明
                              法  官  蔡  名  曜
                              法  官  唐  光  義
上列正本證明與原本無異。
不得抗告。
                              書記官  王  麗  珍
中    華    民    國    95    年    5    月  17       日
                                                      Ａ


司法院資訊處製作；財團法人民間司法改革基金會備份。
